臺灣桃園地方法院民事判決　　　　　　　 93年度訴字第881號
原　　　告　桃園市公所
法定代理人　戊○○
訴訟代理人　林姿瑛律師
被　　　告　乙○○
　　　　　　　　　　　　四之五.
　　　　　　癸○○
　　　　　　　　　　　　一號
　　　　　　壬○即陳童玉葉）.
　　　　　　　　　　　　０二號.
　　　　　　子○○
　　　　　　　　　　　　八０巷.
　　　　　　辛○○
　　　　　　　　　　　　十五號.
　　　　　　甲○○
　　　　　　　　　　　　號
　　　　　　庚○○
　　　　　　　　　　　　十巷二.
　　　　　　丁○○
　　　　　　　　　　　　四七巷.
上列當事人間請求返還不當得利事件，於民國93年12月29日辯論
終結，本院判決如下：
    主  文
被告乙○○應給付原告新台幣壹萬壹仟柒佰參拾柒元及自民國九
十三年七月二十一日起至清償日止，按年息百分之五計算之利息
。
被告癸○○應給付原告新台幣壹拾捌萬壹仟貳佰肆拾捌元及自民
國九十三年七月二十一日起至清償日止，按年息百分之五計算之
利息。
被告壬○應給付原告新台幣肆拾伍萬參仟柒佰肆拾陸元及自民國
九十三年七月二十日起至清償日止，按年息百分之五計算之利息
。
被告子○○給付原告新台幣貳萬貳仟陸佰陸拾柒元及自民國九十
三年七月二十日起至清償日止，按年息百分之五計算之利息。
被告辛○○給付原告新台幣參拾萬貳仟零捌拾元及自民國九十三
年七月二十一日起至清償日止，按年息百分之五計算之利息。
原告其餘之訴駁回。
訴訟費用被告乙○○負擔百分之一；被告癸○○負擔百分之八；
被告壬○負擔百分之二十；被告子○○負擔百分之一；被告辛○○負擔百分之十四；餘由原告負擔。
本判決第一項得為假執行；但被告乙○○如於假執行程序實施前
，以新台幣壹萬壹仟柒佰參拾柒元為原告預供擔保，得免為假執
行。
本判決第二項得為假執行；但被告癸○○如於假執行程序實施前
，以新臺幣壹拾捌萬壹仟貳佰肆拾捌元為原告預供擔保，得免為
假執行。
本判決第三項得為假執行；但被告壬○如於假執行程序實施前，
以新臺幣肆拾伍萬參仟柒佰肆拾陸元為原告預供擔保，得免為假
執行。
本判決第四項得為假執行；但被告子○○如於假執行程序實施前
，以新臺幣貳萬貳仟陸佰陸拾柒元為原告預供擔保，得免為假執
行。
本判決第五項得為假執行；但被告辛○○如於假執行程序實施前
，以新臺幣參拾萬貳仟零捌拾元為原告預供擔保，得免為假執行
。
原告其餘假執行之聲請駁回。
    事  實
甲、原告方面：
壹、聲明：
一、被告乙○○應給付原告新台幣（下同）三十九萬二千三百四
    十元，及自起訴狀繕本送達翌日起至清償日止，按年息百分
    之五計算之利息。
二、被告癸○○應給付原告四十四萬一千七百九十二元，及自起
    訴狀繕本送達翌日起至清償日止，按年息百分之五計算之利
    息。
三、被告壬○（即陳童玉葉）應給付原告四十五萬四千九百七十
    一元，及自起訴狀繕本送達翌日起至清償日止，按年息百分
    之五計算之利息。
四、被告子○○、辛○○應連帶給付原告四十三萬七千五百四十
    七元，及自起訴狀繕本送達翌日起至清償日止，按年息百分
    之五計算之利息。
五、被告甲○○、庚○○、丁○○應連帶給付原告四十五萬一千
    九百七十八元，及自起訴狀繕本送達翌日起至清償日止，按
    年息百分之五計算之利息。
六、訴訟費用由被告負擔。
七、原告願供擔保請准宣告假執行。
貳、陳述：
一、坐落桃園縣桃園市○○段長美小段二五○、二五○之二、二
    三二號土地上、門牌號碼：桃園縣桃園市○○路廿四號之公
    有新民零售市場（以下簡稱新民市場）屬桃園市所有，原告
    為其管理機關，被告等竟於民國（下同）八十八年十二月一
    日起分別無權占有如附圖所示編號Ａ３、Ａ４、Ａ５、Ａ６
    、Ａ７之攤位營業。被告等明知系爭攤位所在之房屋基地屬
    原告所有，竟仍無權占有系爭攤位，自屬侵害原告之所有權
    ，致原告受有無法使用收益之損害；且被告等亦獲得相當於
    攤位租金之利益，原告自得請求渠等於無權占有期間，按月
    給付原告相當於攤位租金之損害金，而同一攤位有數位占有
    人共同不法侵害原告之所有權者，應連帶給付原告相當於該
    攤位租金之損害金，爰依民法第一百七十九條、第一百八十
    四條第一項前段、第一百八十五條第一項前段之規定，請求
    被告等給付原告如訴之聲明所示之金額。
二、茲就被告等人無權占有之情形分述如下：
（一）Ａ３攤位部分：
  １、原告曾以每月一萬零六十元之金額將編號Ａ３之攤位出租
      予被告乙○○，租期自八十七年十月一日起至八十八年十
      一月三十日止。租期屆滿被告乙○○仍拒不返還攤位，則
      被告乙○○自八十八年十二月一日起至遷讓返還攤位之日
      即九十二年二月廿八日止（共卅九月），即屬無權占有Ａ
      ３攤位。被告乙○○雖辯稱：伊於市場斷電後，僅在Ａ３
      攤位存放東西但未在攤位營業，之後九十年年初即未存放
      東西，但因冰箱太大陳舊所以棄置在攤位上云云。惟依原
      告於八十九年十月二日所拍攝之Ａ３攤位現場照片，可知
      被告乙○○所有之冰箱於斯時尚插電運轉中，其內並有供
      被告販賣之物品。而證人丙○○亦證稱Ａ３攤位係在九十
      二年二月廿八日搬走，且其於該日之前巡視Ａ３攤位時，
      攤位內有被告乙○○之營業型冰箱放置物品等語，被告對
      此均不爭執，足證被告於市場斷電後至九十二年二月廿八
      日原告收回攤位前，一直將Ａ３攤位當作倉庫存放物品，
      被告辯稱於九十年初即搬離系爭Ａ３攤位，僅棄置冰箱云
      云，顯不實在。
　２、按對於物有事實上管領之力者，為占有人，民法第九百四
  　　十條定有明文，而所謂管領，於不動產上，只要有使用或
    　管理之情形，即足認具空間之結合關係而有占有事實，至
      占有人占有後為何等使用、管理，則非所問。故縱被告僅
      將Ａ３攤位用來堆置其所有之冰箱等物品，亦不影響其無
      權占有Ａ３攤位之事實。又依兩造所簽立之臺灣省桃園縣
      桃園市公有新民零售市場店舖攤位租賃契約書第十三條約
      定：「承租人於使用期限屆滿，延不遷出市場交還攤（舖
      ）位或不依本契約第四條、第五條之規定給付租金，清掃
      費及遲延費經催告後與連帶保證人應受強制執行」，是以
      被告須遷出市場及交還攤位予原告後方能免責，然被告從
      未履行交還攤位之義務，自應認Ａ３攤位於九十二年二月
      廿八日原告收回攤位之日前，不論被告係以何種方式使用
      Ａ３攤位，該攤位均仍在被告占有中。因此，被告乙○○
      無權占有Ａ３攤位，獲有相當於租金之利益，並已侵害原
      告之所有權，致原告受有無法使用收益之損害，原告自得
      請求被告乙○○自八十八年十二月一日起至遷讓返還攤位
      之日即九十二年二月廿八日止（共卅九月），按月給付原
      告相當於攤位租金之損害金一萬零六十元，合計為三十九
      萬二千三百四十元整。
（二）Ａ５攤位部分：
　１、原告於七十七年間曾將編號Ａ１、Ａ２、Ａ５至Ａ１５之
  　　攤位九年十一個月使用費公開招標，當時Ａ５攤位係由被
    　告壬○（即陳童玉葉）得標，使用期間自七十八年十一月
      十日起至八十八年十月九日止，惟被告壬○於八十八年十
      月九日使用期限屆至後仍拒不返還攤位，自屬無權占有Ａ
      ３攤位。第查被告壬○對於原告於八十九年十月二日拍攝
      Ａ５攤位現況照片時，伊還在上開攤位營業之事實亦自認
      在卷，且自認其遷離系爭Ａ５攤位之日期為九十二年二月
      二十八日，與原告所主張之遷讓返還攤位日期相同，則原
      告所主張被告壬○無權占有Ａ５攤位之事實已無疑義。
　２、被告壬○雖辯稱：「因為斷水斷電也就沒有辦法做生意了
  　　，只不過有冰箱借人家冰云云，然既已斷水斷電，其冰箱
    　又何能運作？」被告所言顯有矛盾。且被告復稱伊在Ａ５
      攤位內放置有其煮麵營業用的車子，雖辯稱伊以為原告會
      以廢棄物處理、都沒有將門關起來云云，然其既未依約將
      Ａ５攤位清空返還予原告，該處亦有營業用之車子，並放
      置冰箱供人儲存物品，足認仍在被告使用狀態，益證被告
      有無權占有之事實。再依兩造簽立之臺灣省公有零售市場
      攤（舖）位使用契約第七條明定：「應受強制執行之事項
      ：乙方違反臺灣省零售市場管理規則有關規定經撤銷使用
      許可或使用期限屆滿，延不遷出市場交還攤（舖）位或積
      欠公共設施維護費及清潔費經催告後，與連帶保證人應逕
      受強制執行」，可知被告須遷出市場及交還攤位予原告後
      ，方能免責。然被告從未履行交還攤位之義務，自應認Ａ
      ５攤位於九十二年二月廿八日原告收回攤位之日前，仍在
      被告占有中。因此，被告壬○無權占有Ａ５攤位，獲得相
      當於租金之利益，並已侵害原告之所有權，致原告受有無
      法使用收益之損害，原告自得請求被告壬○自八十八年十
      月十日起至遷讓返還攤位之日即九十二年二月廿八日止（
      共四十又卅一分之廿二個月），按月給付原告相當於攤位
      租金之損害金一萬一千一百七十六元，合計為四十五萬四
      千九百七十一元。
（三）Ａ６攤位部分：
　１、原告於七十七年間辦理攤位九年十一個月使用費公開招標
  　　，當時Ａ６攤位係由被告子○○得標，使用期間自七十八
    　年十一月十日起至八十八年十月九日止，惟被告子○○於
      八十八年十月九日使用期限屆至後仍拒不返還攤位，自屬
      無權占有Ａ６攤位。被告子○○辯稱其於八十八年七月、
      八月時已將Ａ６攤位轉租給被告辛○○占有使用，惟子○○未經原告同意即自行轉租，復未排除辛○○之占有將攤
      位交還原告，子○○亦屬Ａ６攤位之間接占有人，不因此
      而改變其無權占有之事實。又被告子○○辯稱租期到八十
      九年一月五日停水停電時、其在停水停電後就搬走了云云
      並非實情。蓋依被告辛○○所出示之租約所載租期係至八
      十九年十二月十四日屆滿，伊復證稱：「我有繼續繳納租
      金至九十一年四月，之後就沒有繳納租金。直到九十一年
      十二月七日我先生過世後，我就搬走了。我租金繳納給被
      告子○○之小舅子。」等語，益證被告子○○所言顯非實
      在。
　２、又被告子○○辯稱伊與被告辛○○簽約後，向游女收租（
  　　半年收一次錢），但游女表示伊沒有權利了、先占先贏，
    　伊於八十九年一月時有去找管理員及羅課長，管理員要伊
      去找市長，並表示可能要開協調會云云。然查八十九年一
      月時之新民市場管理員為羅志祥，當時並兼代建設課課長
      ，即被告子○○所稱之羅課長；至被告所稱另一名男市場
      管理員，應係指原告機關所聘僱、於租約到期前對占用人
      進行訪查之臨時人員呂梓勝，然無論是羅志祥或呂梓勝，
      均未曾接獲如被告子○○所稱之訊息，且子○○既將Ａ６
      攤位出租並移轉占有予辛○○，即負有自行排除游女占有
      、返還攤位予原告之義務，不因其曾否向市公所人員反應
      上情而免除，其上開辯解自不能做為有利於己之認定。再
      者，被告子○○並無出租Ａ６攤位之權限，則被告辛○○
      自無從因其與被告子○○簽立租賃契約而變為有權占有，
      且被告辛○○亦於言詞辯論自承：「（問：何時搬走？）
      沒有搬走，是市公所收回的（即九十二年二月廿八日）。
      」，則其無權占有Ａ６攤位之事實足堪認定。
　３、再被告子○○未依前揭臺灣省公有零售市場攤（舖）位使
  　　用契約第七條之約定履行交還攤位之義務，自應認Ａ６攤
    　位於九十二年二月廿八日原告收回之日前，仍在被告占有
      中。因此，被告子○○及辛○○無權占有Ａ６攤位，獲得
      相當於租金之利益，並已侵害原告之所有權，致原告受有
      無法使用收益之損害，原告自得請求被告子○○及辛○○
      自八十八年十月十日起至九十二年二月廿八日原告收回日
      止（共四十又卅一分之廿二個月），按月連帶給付原告相
      當於攤位租金之損害金一萬零七百四十八元，合計四十三
      萬七千五百四十七元。
（四）Ａ７攤位部分：
　１、原告於七十七年間辦理攤位九年十一個月使用費公開招標
  　　，當時Ａ７攤位係由被告甲○○得標，使用期間自七十八
    　年十一月十日起至八十八年十月九日止，惟被告甲○○於
      八十八年十月九日使用期限屆至後仍拒不返還攤位，自屬
      無權占有。被告甲○○雖自稱於七十七年標得系爭Ａ７攤
      位後，即將攤位轉租給被告庚○○、丁○○營業，惟被告
      甲○○並無出租Ａ７攤位之權利，則被告庚○○、丁○○
      自亦屬無權占有，應負不當得利及侵權行為之責任。且縱
      被告甲○○從未在Ａ７攤位營業，其仍為間接占有人，其
      轉租行為，仍係無權占有Ａ７攤位而為使用收益，亦應負
      不當得利及侵權行為之責任。
　２、被告庚○○雖辯稱伊未曾在Ａ７攤位營業過、被告丁○○
  　　另辯稱其因結婚遷居在Ａ７攤位僅營業到八十八年九月二
    　十五日云云。惟查原告於八十八年間攤位使用期限屆至前
      曾前往Ａ７攤位拍照查證，查知當時實際經營者為被告庚○○，並攝得其父己○○在場工作之相片。被告丁○○於
      九十三年八月十三日言詞辯論亦自承照片所攝之人為其父
      己○○，並承認系爭Ａ７攤位是伊向被告甲○○承租。而
      原告於八十八年九月二十五日指派臨時人員呂梓勝訪查時
      ，亦係由被告丁○○出面受訪，故該攤位實際為被告丁○○、庚○○與其父己○○等人共同營業。況原證十一所示
      之照片中，第一張照片為八十九年十月二日所拍攝Ａ７攤
      位之營業情形，明顯可看到牆壁上仍懸掛有與第三張照片
      相同之紅底白字營業項目看板，足可認定該場所仍為被告
      丁○○、庚○○等所經營，故被告二人所辯顯不實在。再
      依前揭臺灣省公有零售市場攤（舖）位使用契約第七條之
      約定，被告須遷出市場及交還攤位後，方能免責。然被告
      甲○○從未履行交還攤位之義務，自應認Ａ７攤位於九十
      二年一月三日原告收回之日前，仍在被告占有中。因此，
      被告甲○○、丁○○及庚○○無權占有Ａ７攤位，獲得相
      當於租金之利益，並已侵害原告之所有權，致原告受有無
      法使用收益之損害，原告自得請求被告甲○○、丁○○及
      庚○○自八十八年十月十日起至遷讓返還攤位之日即九十
      二年一月三日止（共卅八又卅一分之廿五個月），按月連
      帶給付原告相當於攤位租金之損害金一萬一千六百四十七
      元，合計四十五萬一千九百七十八元。
　３、退萬步言，縱認被告丁○○、庚○○、甲○○所辯渠等已
  　　於八十八年九月二十五日將Ａ７攤位交還給被告甲○○一
    　節屬實，被告甲○○仍應負返還不當得利等責任。蓋被告
      丁○○既自承伊交還攤位予甲○○時未將店內設備搬走，
      則系爭攤位被佔用之狀態顯然未排除，並由被告甲○○從
      間接占有轉為直接占有。被告甲○○雖另辯稱丁○○交還
      攤位時，伊有要求點交給市公所的管理員，但是他們沒有
      來，後來私底下曾經向公所人員敘明其攤位被占用，希望
      公所去瞭解云云。然查原告於九十二年一月三日收回Ａ７
      攤位前，從未接獲被告欲交還攤位、或攤位被無權占用之
      通知，且該攤位內既仍留置丁○○營業之設備，甲○○顯
      未能依債務本旨提出交還攤位之給付，原告因而續於八十
      九年五月八日以桃市建字第八九○二四一四三號函，要求
      被告即刻停止該無權占有之行為，否則將依法處理，惟被
      告置之不理，原告遂於同年七月二十七日再以桃市產字第
      八九○三九七三四號函要求終止營業並清點交還攤位，並
      於九十一年十二月二十日張貼公告請外圍占用戶搬遷，被
      告始於九十二年一月三日遷讓，此有證人丙○○證述綦詳
      。
　４、另原告當初係依約將Ａ７攤位交付甲○○使用，該攤位嗣
  　　後若遭他人無權占用，係屬變態事實，既為原告所否認，
    　應由被告負舉證責任，然被告既未舉證以實其說，則其所
      辯自不足採。綜上所述，被告甲○○於租期屆至後既未依
      債務本旨將Ａ７攤位交還原告，對於所辯攤位遭他人占用
      之變態事實，復未能舉證以實其說，自仍屬無權占有Ａ７
      攤位中。
（五）Ａ４攤位部分：
　１、原告於七十七年間辦理攤位九年十一個月使用費公開招標
  　　時，如附圖所示編號Ａ４之攤位使用費，原本也在公開招
    　標之列，後因原告將Ａ４攤位所在位置劃為通道而予以刪
      除，但該位置後來已不供通道使用，惟被告癸○○竟趁機
      於八十八年十一月間加以占用設攤營業，原告自亦得比照
      Ａ４攤位原訂之使用費底價，以該底價除以一百十九，所
      得一萬一千三百二十八元，做為Ａ４攤位每月損害金之計
      算依據。被告癸○○原為新民市場內圍攤位之承租戶，卻
      非法占用外圍之Ａ４攤位營業，其於九十三年八月十三日
      言詞辯論時已自認：「Ａ４攤位我沒有租」、「（提示證
      十二照片問：照片中是否是你營業的？）是我」。次查原
      告訴訟代理人曾於九十三年九月八日言詞辯論時提出九十
      一年十二月二十日桃市產字第九一○○七一二七○號公告
      ，被告癸○○辯稱伊係在該公告與日後另一份公告之間搬
      走的云云，然事實上原告在此之後至九十二年二月廿八日
      期間並無再為其他公告，而據曾任新民市場管理員之證人
      丙○○表示，於九十二年二月間查察Ａ４攤位時，被告仍
      在營業使用中，故原告於該月廿五日另以桃市產字第九二
      ○○○九二三二號函要求其於同月廿八日前自行遷離、終
      止營業，且證人丙○○亦證稱Ａ４攤位係在九十二年二月
      二十八日搬走，足證被告占用Ａ４攤位營業至九十二年二
      月廿八日止。
　２、又被告於九十三年八月十三日言詞辯論時曾自認「（問：
  　　八十九年九月二日時是否還在營業？）我八十九年那時我
    　還在營業。」參諸前述其占用該攤位至九十二年二月廿八
      日止，則被告另辯稱伊只用該攤位半年云云，於九十三年
      十二月一日言詞辯論時又辯稱在Ａ４攤位賣幾天後，就搬
      遷到新明街上賣東西云云，均不足為採。其復辯稱「是市
      長叫我搬出來的」云云，似指其占用Ａ４攤位係經原告同
      意，亦非真正。因此，被告癸○○無權占有Ａ４攤位，獲
      得相當於租金之利益，並已侵害原告之所有權，致原告受
      有無法使用收益之損害，被告對原告所舉證主張之事實既
      無法提出反證推翻，原告自得請求被告癸○○自八十八年
      十二月一日起至遷讓返還攤位之日即九十二年二月廿八日
      原告收回日止（共卅九月），按月給付原告相當於攤位租
      金之損害金一萬一千三百二十八元，合計四十四萬一千七
      百九十二元。
三、證據：提出使用執照、零售市場店鋪攤位租賃契約書、桃園
    市公所公告（含新民市場地上一樓九年十一個月使用費底價
    表）、招標辦法、
    二件、訪談記錄二件、房屋（攤位）租賃契約書、桃園市公
    所八十九年五月八日桃市建字第八九○二四一四三號函、八
    十九年七月二十七日桃市產字第八九○三九七三四號函、九
    十二年二月廿五日桃市產字第九二○○○九二三二號函、九
    十一年十二月二十日桃市產字第九一○○七一二七○號公告
    各一件（以上均為影本）及照片十一張等為證，並聲請傳喚
    證人己○○、丙○○到庭證述。
乙、被告乙○○方面：
壹、聲明：
一、原告之訴及其假執行之聲請均駁回。
二、訴訟費用由原告負擔。
三、如受不利之判決，願供擔保請准免為假執行。
貳、陳述：
    被告乙○○確與原告就Ａ３攤位簽定租約，租期自八十七年
    十月一日起至八十八年十一月三十日止，租金每月為一萬零
    六十元。租期屆滿後，因桃園市市長承諾要另外安排攤位給
    被告，因此被告未繳交租金。惟自原告實施斷水斷電之後（
    即八十九年一月五日），被告即未在攤位上營業，並於九十
    年初即搬離系爭Ａ３攤位至新明街上賣水果，至於遺留在攤
    位上的冰箱因為太大所以棄置，被告否認有無權占有系爭攤
    位等情。
丙、被告壬○（即陳童玉葉）方面：
壹、聲明：
一、原告之訴及其假執行之聲請均駁回。
二、訴訟費用由原告負擔。
三、如受不利之判決，願供擔保請准免為假執行。
貳、陳述：
    被告壬○（即陳童玉葉）確與原告就Ａ５攤位簽訂租約，租
    期自七十八年十一月十日至八十八年十月九日止，租金每月
    一萬一千一百七十六元。租期屆滿後，因桃園市市長承諾要
    另外安排攤位給被告，因此被告未繳交租金。惟自原告實施
    斷水斷電之後，被告即未在攤位營業，並於九十二年二月二
    十八日搬離Ａ５攤位。至原告所提出Ａ５攤位之照片係於斷
    水斷電之前所拍攝，斷水斷電之後被告即無法營業，僅棄置
    冰箱於攤位，否認有無權占有之事實。
丁、被告子○○方面：
壹、聲明：
一、原告之訴及其假執行之聲請均駁回。
二、訴訟費用由原告負擔。
三、如受不利之判決，願供擔保請准免為假執行。
貳、陳述：
    被告子○○確與原告就Ａ６攤位簽訂租約，租期自七十八年
    十一月十日起至八十八年十月九日止。又被告於八十八年七
    、八月時轉租Ａ６攤位予被告辛○○，租期直至原告斷水斷
    電為止。嗣於八十九年一月間原告斷水斷電後，被告子○○
    向被告辛○○收取租金，詎被告辛○○竟以被告子○○已不
    具Ａ６攤位權利為由拒絕給付租金，並陳稱伊係先占先贏，
    被告子○○因而將辛○○占用Ａ６攤位之情形告知當時之管
    理員及羅課長，卻未獲任何回應。因此，被告子○○否認有
    無權占有事實。
戊、被告辛○○方面：
壹、聲明：
一、原告之訴及其假執行之聲請均駁回。
二、訴訟費用由原告負擔。
三、如受不利之判決，願供擔保請准免為假執行。
貳、陳述：
    Ａ６攤位於八十八年之前係由被告之夫張哲銘向被告子○○
    所承租，八十九年六月後則改由被告辛○○承租，租金每月
    八千元。被告承租期間並不知悉被告子○○與原告間之租賃
    關係及內容為何，且原告於此期間內亦從未告知被告辛○○
    上開事實，詎料，原告與被告子○○間之租約屆滿後，原告
    竟轉向被告辛○○追繳租金，實無理由。
己、被告甲○○方面：
壹、聲明：
一、原告之訴及其假執行之聲請均駁回。
二、訴訟費用由原告負擔。
三、如受不利之判決，願供擔保請准免為假執行。
貳、陳述：
    Ａ７攤位固由被告甲○○所承租，惟被告於七十七年標到Ａ
    ７攤位後即轉租予被告丁○○及其父親己○○經營小吃。又
    八十八年十月間原告強制對新民市場攤位採取斷水斷電措施
    ，被告甲○○即被迫撤離並終止攤位租賃契約，惟被告撤還
    Ａ７攤位後，原告未辦理點交程序及封鎖現場或加強市場管
    理，至八十九年四月底讓其他業者趁機進入新民市場內營業
    ，原告亦未強制驅離違規營業者，反而指稱係被告繼續營業
    及無權占有，並要求被告再次清點交還攤位，被告曾親至原
    告機關說明攤位遭佔用之情形，原告機關當時承諾要調查，
    詎料，原告不僅未為處理，嗣後竟提起本件訴訟，指稱被告
    無權占有系爭攤位云云，實無理由。
庚、被告庚○○、丁○○方面：
壹、聲明：
一、原告之訴及其假執行之聲請均駁回。
二、訴訟費用由原告負擔。
三、如受不利之判決，願供擔保請准免為假執行。
貳、陳述：
一、被告丁○○於八十八年十一月廿三日即結婚並搬遷至新竹市
    起至九十二年一月三日止占用Ａ７攤位之情。又被告丁○○
    於接獲原告所謂「通知函」後，曾委託庚○○向原告機關陳
    情數次，並要求原告出示被告占用Ａ７攤位之巡察記錄或相
    關證明，惟未獲原告置理。原告若認為被告侵害其權益，理
    應於期間內提出證明並進行警告通知及告發，惟原告未進行
    此程序即逕行提起本件訴訟，請求被告賠償損害金，實無理
    由。又被告庚○○自八十四年四月起即於台北市新光人壽資
    訊部門任職迄今，從未於Ａ７攤位使用營業，亦未曾接獲原
    告任何通知，殊不知原告何以指稱被告庚○○無權佔用Ａ７
    攤位。
二、原告所提原證十六Ａ７攤位照片紀錄實不足為證，蓋既無被
    告庚○○本人照片及簽名，又備註欄所載「庚○○為甲○○
    之配偶」更屬嚴重錯誤，以甲○○之年紀足以為庚○○之母
    親，此亦經被告庚○○、甲○○嚴正否認，原告未經求證即
    據此作為庚○○無權占用之證據，洵無足採。又原告所提原
    證十一Ａ７攤位照片，原告訴訟代理人亦承認該照片係於八
    十八年十月以前即租約到期前所拍攝；至原告所提出之訪談
    記錄，受訪日期記載八十八年九月二十五日，亦是租約到期
    前所為，自不得據此即謂同理可推自八十八年十月九日至九
    十二年二月二十八日期間仍由被告丁○○於Ａ７攤位經營使
    用，是以，原告未能就被告丁○○、庚○○無權占有攤位之
    事實舉證證明，其請求自無理由。
參、證據：提出結婚證書一件、戶口名簿及出生證明書各二件、
          兒童暨孕婦健康手冊各一件、陳情書一件、在職證明
          一件（以上均為影本）及光碟一件為證。
辛、被告癸○○方面：
壹、聲明：
一、原告之訴及其假執行之聲請均駁回。
二、訴訟費用由原告負擔。
三、如受不利之判決，願供擔保請准免為假執行。
貳、陳述：
    被告癸○○原為新民市場之內圍攤位承租戶，嗣因內圍部分
    封起來，桃園市市長要求被告搬遷，被告因而遷移至外圍走
    廊即Ａ４攤位營業，期間並有繳交租金，從一開始四百多元
    到最後快三千元，並繳納至斷水斷電為止（見本院卷第五七
    頁），而於原告實施斷水斷電措施後即未在攤位上營業，並
    於九十二年二月二十八日搬離清空Ａ４攤位。
    理    由
一、本件原告桃園縣桃園市公所起訴主張：原告於所有坐落桃園
    縣桃園市○○段長美小段二五○、二五○之一、二三二地號
    土地興建公有新民零售市場，並將其中如附圖所示編號Ａ３
    、Ａ５、Ａ６、Ａ７攤位分別依序出租予被告乙○○、壬○
    （即陳童玉葉）、子○○、甲○○等四人，約定租賃期間除
    被告乙○○係自八十七年十月一日起至八十八年十一月三十
    日止外，其餘均自七十八年十一月十日起至八十八年十月九
    日屆滿。又被告子○○將如附圖所示Ａ６攤位轉租予被告辛○○使用，被告甲○○則將如附圖所示Ａ７攤位轉租予被告
    丁○○、庚○○使用。另被告癸○○原係新民市場內圍之承
    租戶，竟於八十八年十一月間無權占用如附圖所示Ａ４攤位
    等竟於租期屆滿後仍繼續無權占有該攤位營業直至九十二年
    二月二十八日強制搬遷為止，期間自獲有相當於租金之利益
    ，致原告受有無法使用收益之損害，原告自得依民法第一百
    八十四條、第一百七十九條之規定，請求賠償相當於租金之
    損害或返還所受之利益，為此提起本件訴訟。
二、被告等則均否認有無權占有攤位之事實。被告乙○○、壬○
    （即陳童玉葉）並陳稱租期屆滿後，因桃園市市長承諾要另
    外安排攤位供被告繼續營業，因而未繳交租金，惟於原告實
    施斷水斷電之後（即八十九年一月五日，見本院卷第四五頁
    ），即未再所承租之攤位上營業，至遺留之冰箱係因體積太
    大且陳舊而棄置，原告亦得依廢棄物清理之；被告癸○○則
    陳稱伊自新民市場內圍遷移至外圍之Ａ４攤位營業係經桃園
    市市長同意，被告於使用期間亦有繳交租金予原告，故非無
    權占有；被告子○○、被告甲○○則以其所承租之Ａ６、Ａ
    ７攤位均已遭他人所占用，渠等分別於原告實施斷水斷電、
    租約屆滿後即搬離承租之攤位，並無占用之情；被告辛○○
    、丁○○則以其係分別向被告子○○、被告甲○○承租Ａ６
    、Ａ７攤位，渠等並不知悉原告與被告子○○、甲○○之間
    租賃關係為何，又原告若認為權益受損，應及早通知或告知
    被告等，而非突然興訟請求被告等應給付損害金，是原告之
    請求實無理由；被告庚○○則以其自八十年四月起即任職於
    台北市新光人壽資訊部門迄今，伊從未於Ａ７攤位營業使用
    ，該攤位係由其妹即被告丁○○向被告甲○○所承租使用，
    是原告之請求顯無理由等情置辯。
三、經查：原告主張坐落桃園市○○段長美小段二五○、二五○
    之二、二三二地號土地之新民零售市場係其所有公有市場，
    原告曾將新民市場如附圖所示編號Ａ３、Ａ５、Ａ６、Ａ７
    攤位分別依序出租予被告乙○○、壬○（即陳童玉葉）、子
    ○○、甲○○等四人，約定租賃期間除被告乙○○係於八十
    八年十一月三十日屆滿外，其餘均至八十八年十月九日屆滿
    ；又被告子○○已將如附圖所示Ａ６攤位轉租予被告辛○○
    使用，被告甲○○將附圖所示Ａ７攤位轉租予被告丁○○使
    用；另被告癸○○原係新民市場內圍承租戶，嗣於八十八年
    十一月遷移至Ａ４攤位使用營業，詎被告等於租期屆滿後竟
    仍繼續於攤位上使用營業、無權占有等情，業據原告提出附
    圖、桃園縣政府建設局使用執照、台灣省桃園縣桃園市公有
    新民零售市場店鋪攤位租賃契約書、台灣省公有零售市場攤
    （舖）位使用契約二件、房屋租賃契約書、桃園市公所七十
    八桃市建市字第二八號公告（附桃園市新建公有新民零售市
    場地上權一樓底價表一紙）、桃園市新民市場新建店鋪使用
    費招標辦法、桃園縣桃園市公所八十九年五月八日桃市建字
    第八九○二四一四三號函、八十九年七月二十七日桃市產字
    第八九○三九七三四號函等為證，且被告等就系爭市場係原
    告公有市場並承租之事實不爭執，從而原告與被告乙○○、
    壬○（即陳童玉葉）、子○○、甲○○等四人之間有租賃關
    係，及被告子○○轉租攤位予被告辛○○、被告甲○○轉租
    攤位予被告丁○○，與被告癸○○未就Ａ４攤位與原告簽訂
    租賃契約等情，應堪信為真實。
四、本件首應審酌者乃被告等人於租期屆滿後，是否無權占有系
    爭攤位？蓋因兩造所簽訂之租賃（使用）契約並未就返還系
    爭攤位之方式有所約定，因而兩造就系爭攤位之返還占有等
    情有所爭執，茲以論述如下：
（一）Ａ３攤位（即被告乙○○）部分：
  １、查被告乙○○於租期屆滿後，仍繼續於Ａ３攤位營業之事
      實為兩造所不爭執，惟就被告返還占有之時間有所爭執。
      原告主張被告於九十二年二月二十八日始搬離返還攤位；
      被告乙○○則以伊於原告實施斷水斷電措施之後（即八十
      九年一月五日），即未在攤位營業，僅堆放物品（冰箱）
      ，惟該物品原告得以廢棄物清理，故斯時被告即已返還占
      有予原告等語置辯。
  ２、按對於物有事實上管領之力者，為占有人，民法第九百四
      十條定有明文。至所謂「事實上管領之力」，自空間關係
      而言，指人與物已有場所上之結合，就不動產而言，已有
      使用或管理上之情形者，即足當之；自時間關係而言，指
      人與物已有相當時間之結合，及自其人對於該物之支配有
      無相當時間之繼續性加以觀察。經查，被告陳稱伊於原告
      實施斷水斷電措施後即無法於攤位上營業，僅堆放物品（
      冰箱）於攤位上，而依原告所提桃園縣桃園市公所桃市產
      字第九一○○七一二七○號公告（原證十七，本院卷第一
      二四頁）暨桃園縣桃園市公所桃市產字第九二○○○九二
      三二號函（原證十八，本院卷第一二五頁）所載內容，可
      知未依限搬離者，原告機關得依行政執行法暨廢棄物清理
      法強制清除驅離。是以，被告乙○○既於斷水斷電之後即
      未於攤位營業，而原告就被告所堆放之物品亦得逕自清除
      ，則依上開條文意旨可知被告於斷水斷電後即無法營業，
      就系爭攤位已無法使用或管理，且無相當時間之繼續性支
      配系爭攤位，足認被告就系爭攤位已喪失事實上管領之力
      ，已非占有人，應認被告已返還占有予原告。原告雖提出
      Ａ３現場照片為證（原證三，本院卷第十三頁），惟查照
      片上並未顯示日期或被告乙○○營業之事實，殊難證明被
      告占用系爭攤位等情。再依原任職於桃園市公所產業課新
      民市場管理員即證人丙○○於本院九十三年十月十三日言
      詞辯論期日之證述：「（九十二年二月二十八日之前是否
      有去巡視過現場？）答：有。（有無見過現場之被告何人
      繼續占用攤位販賣物品？）答：Ａ３被告乙○○沒有在該
      攤位內營業，但在該攤位內有被告乙○○放置之營業型冰
      箱放置物品」（本院卷第一○四頁），足資證明被告乙○○於九十二年二月二十八日之前已無營業之事實。因此，
      被告乙○○無權占有期間應自租約屆滿八十八年十二月一
      日起算至斷水斷電之八十九年一月五日止。
（二）Ａ４攤位（即被告癸○○）部分：
  １、查被告癸○○原係新民市場之內圍攤位承租戶，於八十八
      年十一月間即搬至外圍走廊之Ａ４攤位營業，期間被告癸○○有繳交租金予原告等情為兩造所不爭執，惟就被告癸○○返還占用之時間有所爭執。原告主張被告癸○○占用
      攤位直至九十二年二月十八日原告收回攤位之時；被告癸○○則先自承其於八十九年十月二日拍攝照片之時仍在該
      攤位營業，斷水斷電之後還自行接電營業，但是只有幾個
      月，伊在九十年四月即搬走，並未堆放東西於攤位等語，
      嗣又改稱伊使用該攤位僅半年、伊在該攤位上賣幾天後，
      就搬遷到新明街上賣東西云云。（本院卷第五十七頁、八
      十二頁、一四四頁）
  ２、經查，證人丙○○雖於本院九十三年十月十三日言詞辯論
      時證稱系爭Ａ４攤位係在九十二年二月二十八日搬走，惟
      當原告訴訟代理人問及：「（證人於九十二年二月二十八
      日之前是否有去巡視過現場？）答：有。（有無見過現場
      之被告何人繼續占用攤位販賣物品？並請當庭指認）答：
      Ａ３被告乙○○沒有在該攤位內營業，但在該攤位內有被
      告乙○○放置之營業型冰箱放置物品。我只有看過被告乙○○、被告壬○及其丈夫在攤位營業過，其他的我都沒有
      印象。」等語（本院卷第一○二、一○三頁），是以，證
      人丙○○無法證明被告癸○○究於何時未在系爭攤位營業
      ，而原告又別無其他證據證明被告癸○○搬離返還系爭攤
      位之時間，因此，本院認應以被告癸○○所自認之九十年
      四月為其返還占有系爭攤位之時間，則被告癸○○無權占
      有期間應自八十八年十二月一日起算至九十年四月一日止
      。
（三）Ａ５攤位（即被告壬○）部分：
      查被告壬○於租約屆滿後仍繼續於Ａ５攤位營業之事實為
      兩造所不爭執，且就原告主張被告壬○占有系爭攤位直至
      九十二年二月二十八日乙情，亦經被告壬○自認在卷（本
      院卷第四十七頁）：「（提示原證七照片並告以要旨）問
      ：上面的照片是否是你的？答：是的。（問：照相時（即
      八十九年十月二日）是否還有在營業？）答：因為冰箱內
      還有東西，我還有在賣。（問：到底是何時搬走？）答：
      去年（即九十二年）二月二十八日。（問：是否有另行使
      用發電機或是另接電、接水使用？）答：沒有用電，也沒
      有用水。水是我們自己提來的」等語。又依證人丙○○就
      九十二年二月二十八日之前有無見過被告何人繼續占用攤
      位販賣物品乙節之證述：「我只有看過被告乙○○、被告
      壬○及其丈夫在營業過，其他的我都沒印象」（本院卷第
      一○四頁）。是以，被告壬○直至九十二年二月二十八日
      始返還占有予原告乙情，應堪認為真實。則被告壬○無權
      占有期間應自租約屆滿八十八年十月十日起至九十二年二
      月二十八日止。
（四）Ａ６攤位（即被告子○○、辛○○）部分：
  １、查被告子○○於租約屆滿後仍繼續於系爭攤位上營業至八
      十九年一月五日斷水斷電時等情為兩造所不爭執。惟因被
      告子○○將系爭攤位轉租予另一被告辛○○營業使用，故
      兩造就系爭攤位返還占有乙節仍有爭執。原告主張：縱被
      告子○○辯稱其於八十八年七月、八月時已將系爭攤位轉
      租給被告辛○○，而由辛○○直接占有系爭攤位，但子○○未經原告同意違法轉租，復未於租約屆滿後排除辛○○
      之占有將攤位返還原告，子○○自屬系爭攤位之間接占有
      人，不因此而改變其無權占有之事實，而被告辛○○既已
      自認系爭攤位係由原告所收回，則被告子○○、辛○○等
      無權占有系爭攤位之期間應至該日。被告子○○則以：伊
      與被告辛○○簽約後欲向游女收租（半年收一次錢），但
      游女表示伊沒有權利了、先占先贏，伊於八十九年一月時
      有去找管理員及羅課長，管理員要伊去找市長，並表示可
      能要開協調會，故被告辛○○於八十九年一月五日之後占
      有系爭攤位乙情與其無涉等語置辯。另被告子○○、辛○○就渠等之租賃關係存續期間亦有爭執，被告子○○稱：
      其與被告辛○○之間租賃關係係自八十八年七、八月時起
      至原告實施斷水斷電八十九年一月時止，此後被告辛○○
      即以被告子○○就系爭攤位已無權利為由，拒絕給付租金
      。至原告所提被告子○○與辛○○於八十九年六月十日簽
      訂之租賃契約，被告於訂約後即未收到租金，故契約不成
      立等語。（本院卷第四十九頁、八十五頁、一三六頁）被
      告辛○○則以：伊並不知悉原告與被告子○○之間租賃關
      係為何，伊僅向被告子○○承租攤位並繳交租金至九十一
      年四月，被告子○○所言不實，且原告向被告辛○○請求
      返還不當得利及侵權行為損害賠償等實無理由等語，資以
      抗辯。
  ２、按稱租賃者，謂當事人約定，一方以物租予他方使用、收
      益，他方支付租金之契約；次按承租人對於他人之物為占
      有者，該他人為間接占有人，民法第四百二十一條第一項
      、第九百四十一條分別定有明文。經查，被告子○○、辛○○之間自八十八年七、八月間起即將系爭Ａ６攤位轉租
      予被告辛○○之事實為兩造所不爭。而被告子○○、辛○○於八十九年六月十日就系爭Ａ６攤位簽訂租賃契約，租
      期自八十九年六月十五日起至八十九年十二月十四日止計
      半年，每月租金八千元，並有保證金二萬四千元，此有租
      賃契約書附卷可憑。惟被告子○○稱其於簽訂上開租賃契
      約之後即未收受租金，而被告辛○○就其支付租金予被告
      子○○至九十一年四月乙節，始終未能舉證以實其說，因
      而本院認上開租賃契約未成立生效，則被告子○○、辛○○之間租賃關係應依被告子○○所稱算至八十九年一月止
      。因此，被告子○○無權占有系爭攤位之期間應自其與原
      告租約屆滿八十八年十月十日起至八十九年一月五日止。
  ３、至被告辛○○部分，伊曾於本院九十三年八月十三日言詞
      辯論期日自承：「（何時搬走的？）沒有搬走，是市公所
      收回的（即九十二年二月二十八日）」，嗣又改稱伊係於
      九十一年十二月七日先生過世時搬離系爭攤位（本院卷第
      五十一、五十二頁、一三六頁），惟被告辛○○就此事實
      並未舉證以實其言，故本院認其無權占有期間應自其未繳
      交租金予被告子○○之八十九年一月五日起算至九十二年
      二月二十八日止。
（五）Ａ７攤位（即被告甲○○、丁○○、庚○○）部分：
  １、原告主張被告甲○○並無出租系爭Ａ７攤位之權利，則向
      甲○○承租而直接占有系爭攤位之被告丁○○、庚○○自
      屬無權占有，應對原告負不當得利及侵權行為之責任，且
      依前揭民法第九百四十一條之規定，縱被告甲○○從未在
      系爭攤位營業，其仍為間接占有人，其轉租行為仍屬無權
      占有系爭攤位而為使用收益，亦應負不當得利及侵權行為
      責任。被告甲○○則以：伊自七十七年標到攤位後即將攤
      位轉租給被告丁○○等人，被告於八十九年一月五日斷水
      斷電後即搬離系爭攤位，僅留下廢棄物於攤位；被告丁○○則稱系爭攤位固係其向甲○○所承租，惟其於八十八年
      九月二十五日即停止營業；另被告庚○○則陳稱其從未在
      系爭攤位上營業等語置辯。
  ２、經查，原告雖提出被告丁○○於八十八年九月二十五日之
      訪談紀錄為證，惟此期間乃被告甲○○與原告就系爭攤位
      租約屆滿即八十八年十月十日之前所為，殊難以此證明被
      告丁○○於使用期限屆至後仍繼續佔用該攤位之事實。次
      查原告所提出之Ａ７攤位現場照片（原證十一，本院卷第
      二八頁、二九頁）中，並未顯示拍攝日期，且被告甲○○
      、丁○○、庚○○均未出現在照片中，而原告訴訟代理人
      亦自承該照片係在使用期限屆滿前即八十八年十月之前所
      拍攝（本院卷第五十六頁、一○五頁），是以，原告主張
      被告等人於使用期限屆至後，仍繼續占有使用系爭攤位乙
      節未能充分舉證證明之，殊難信其主張為真實。而被告丁○○則主張其於八十八年十一月二十三日即結婚並搬遷至
      新竹市居住且懷孕生子，並無原告所稱占用之情，業據其
      提出結婚證書、戶口名簿、出生證明書二紙、兒童健康手
      冊、孕婦健康手冊等為證；被告庚○○亦主張其自八十年
      四月起即任職於台北市新光人壽資訊部門迄今，從未至系
      爭攤位營業，並提出在職證明書為證。綜上所陳，殊難認
      為被告丁○○、庚○○、甲○○於原告所稱八十八年十月
      十日至九十二年二月二十八日期間有佔用系爭攤位之事實
      ，是原告之主張尚難採信。
五、次就原告得請求不當得利之數額審酌如下：
（一）被告乙○○、癸○○、壬○部分：
  １、按無法律上之原因而受利益，致他人受損害者，應返還其
      利益，民法第一百七十九條前段定有明文。次按民法第四
      百五十五條所為租賃關係終止，實係指租賃關係消滅而言
      ，租賃關係消滅後，承租人得為租賃物之使用收益者，解
      為「無法律上之原因而受利益，致他人受損害」之不當得
      利，或解為「因故意或過失不法侵害他人權利」之侵權行
      為，均無不可（最高法院五十八年度台上字第三七一七號
      判決參照），復按市場攤位之承租人，不僅在其承租之攤
      位得以營商，並得享受整個市場之特殊利益，其應付租金
      不僅為使用攤位之對價，且包括此項特殊利益之對價在內
      ，自非普通之房屋兼土地之承租可比，故不受土地法第九
      十七條及實施都市平均地權條例第四十八條（舊）所定，
      房租及地租最高限制之拘束（最高法院五十四年台上字第
      一五二八號判例參照）。
  ２、市場攤位之承租人，於租賃關係終止後，仍對於攤位為使
      用收益，可能獲得相當於租金之利益，為社會之通念，又
      被告等應付租金不僅為使用攤位之對價，且包括享受整個
      市場之特殊利益在內，非普通房屋兼土地之承租可比擬，
      揆諸前開說明，自不受土地法第九十七條規定房租及地租
      最高限制之拘束，本件被告所受利益，即毋庸以系爭土地
      之申報地價為準，而依原告所提出之新民零售市場店舖攤
      位租賃契約書、台灣省公有零售市場攤（舖）位使用契約
      、桃園市公所七八桃市建市字第二八號公告所載攤位租金
      暨底價為計算基準（本院卷第十二頁、二十二頁、十六頁
      ），是以原告請求：(1)被告乙○○就Ａ３攤位自八十八年
      十二月一日起至八十九年一月五日止（共一個月又五天）
      ，按月給付租金一萬零六十元，共計一萬一千七百三十七
      元之損害金（元以下四捨五入，下同）及自起訴狀繕本送
      達翌日（即九十三年七月二十一日）起至清償日止，按年
      息百分之五計算之利息；(2)被告壬○就Ａ５攤位自八十八
      年十月十日起至九十二年二月二十八日止（共四十點六個
      月），按月給付租金一萬一千一百七十六元，共計四十五
      萬三千七百四十六元之損害金及自起訴狀繕本送達翌日（
      即九十三年七月二十日）起至清償日止，按年息百分之五
      計算之利息；(3)被告癸○○就Ａ４攤位自八十八年十二月
      一日起至九十年四月一日止（共十六個月），按月給付租
      金一萬一千三百二十八元，共計十八萬一千二百四十八元
      之損害金及自起訴狀繕本送達翌日（即九十三年七月二十
      一日）起至清償日止，按年息百分之五計算之利息，洵屬
      有據，應予准許。
（二）被告子○○部分：
      按依不當得利之法則請求返還不當得利，以無法律上之原
      因而受利益，致他人受有損害為其要件，故其請求返還之
      範圍，應以對方所受之利益為度，非以請求人所受損害若
      干為準（最高法院六十一年台上字第一六九五號判例、八
      十八年度台上字第二六二號判決、九十二年台上字第一五
      九八號判決意旨參照）。則原告請求被告子○○返還不當
      得利之範圍，應以被告所受利益為度，非以請求人所受損
      害為準，故應以被告子○○實際向承租Ａ６攤位之次承租
      人即被告辛○○收取之租金每月八千元為計算基準。則原
      告請求被告子○○就Ａ６攤位自八十八年十月十日起至八
      十九年一月五日止（共二又六分之五個月），按月給付租
      金八千元，共計二萬二千六百六十七元之損害金及自起訴
      狀繕本送達翌日（即九十三年七月二十一日）起至清償日
      止，按年息百分之五計算之利息，為有理由，應予准許。
（三）被告辛○○部分：
      按租賃契約為債權契約，出租人不以租賃物所有人為限，
      出租人未經所有人同意，擅以自己名義出租租賃物，其租
      約並非無效，僅不得以之對抗所有人。至所有人得否依不
      當得利之法律關係，向承租人請求返還占有使用租賃物之
      利益，應視承租人是否善意而定，倘承租人為善意，依民
      法第九百五十二條規定，得為租賃物之使用及收益，其因
      此項占有使用所獲利益，對於所有人不負返還之義務，自
      無不當得利可言；倘承租人為惡意時，對於所有人言，其
      就租賃物並無使用收益權，即應依不當得利之規定，返還
      其所受利益（最高法院九十一年度台上字第一五三七號判
      決參照）。經查，被告辛○○固稱其於八十八年七月二十
      八日起即向被告子○○承租Ａ６攤位，承租期間並不知悉
      子○○與原告間之租賃關係為何，似得認其為善意之次承
      租人，惟查被告辛○○自斷水斷電之後即未向被告子○○
      繳交租金，此際即難再謂其為善意占有人，則依上開說明
      ，原告應得向被告辛○○請求所受利益，即自八十九年一
      月五日起至九十二年二月二十八日止（共三十七又三十分
      之二十三個月），按月給付租金八千元，共計三十萬二千
      零八十元之損害金及自起訴狀繕本送達翌日（即九十三年
      七月二十一日）起至清償日止，按年息百分之五計算之利
      息，洵屬有據，應予准許。
（四）至其餘被告甲○○、丁○○、庚○○部分，如前所述，原
      告未能就渠等於使用期限屆至後無權占有系爭Ａ７攤位之
      事實舉證證明之，尚難認被告甲○○、丁○○、庚○○有
      何受有利益，是此部分原告主張被告等因使用系爭攤位而
      受有相當租金之利益，洵屬無據，不應准許。
六、據上論結，原告依據民法第一百七十九條不當得利之法律關
    係，請求被告乙○○、癸○○、壬○、子○○、辛○○返還
    上開不當得利之數額及均自起訴狀繕本送翌日起至清償日，
    按年息百分之五計算之利息，為有理由，應予准許，逾此部
    分之請求，為無理由，應予駁回。又被告子○○、辛○○就
    所負返還不當得利部分，因其無權占有期間並不相同，自無
    連帶債務關係，從而原告請求該二人應負連帶責任等語，應
    無理由。
七、本判決原告勝訴部分所命給付之金額均未逾五十萬元之判決
    ，爰依職權宣告假執行，而原告就此部分雖向本院聲請願供
    擔保請准宣告假執行，惟其聲請僅係促使法院職權之發動，
    本院毋庸另為假執行准駁之判決，附此敘明；又被告等均陳
    明願供擔保請准宣告免為假執行，核無不合，爰分別酌定相
    當之金額准許之。至原告敗訴部分，其假執行之聲請亦失所
    附麗，應併予駁回。
八、因本案事證已臻明確，兩造其餘主張陳述及所提之證據，經
    本院審酌後，均與本案判斷結果無影響，毋庸再予一一審酌
    ，附此敘明。
九、據上論結，本件原告之訴為一部有理由，一部無理由，依民
    事訴訟法第七十九條、第三百八十九條第一項第五款、第三
    百九十二條，判決如主文。
中      華   　民　    國　    94  年　 1　月    12  　日
               民事第3庭法   官  張益銘
右為正本係照原本作成
如對本判決上訴，須於判決送達後20日內向本院提出上訴狀
中      華     民      國      94  年   1  月    12    日
                        書記官  陳純姃
